臺灣新竹地方法院刑事判決
110年度易字第50號
公  訴  人  臺灣新竹地方檢察署檢察官
被      告  范文鴻



上列被告因賭博案件，經檢察官提起公訴（109年度偵字第4740
號、第3494號、第3495號、第3496號、第3497號、第3498號、第
3499號、第3500號、第13206號、第14025號），被告於本院準備
程序中，就被訴事實為有罪之陳述，經本院告知簡式審判程序意
旨，並聽取公訴人及被告之意見後，本院裁定依簡式審判程序審
理，並判決如下：
    主      文
范文鴻在公眾得出入之場所賭博財物，處罰金新臺幣壹萬元，如
易服勞役，以新臺幣壹仟元折算壹日。緩刑貳年，並應於本判決
確定後壹年內向公庫支付新臺幣壹萬元。扣案之拾萬分籌碼貳個
、壹萬分籌碼拾壹個、壹仟分籌碼壹個及伍佰分籌碼壹個均沒收
。
    事實及理由
一、本件犯罪事實及證據，除犯罪事實欄一、第3行至第6行關於
    「許宗騰擔任經理兼櫃檯人員，林士傑、張曜麟、林芸慧、
    林培聖擔任外場工作人員(即少爺)或監臺人員，王盈筑、魏
    渝軒、高懿君擔任荷官（即發牌人員)」之記載應更正為「
    許宗騰擔任櫃檯人員，林士傑、張曜麟、林芸慧、林培聖擔
    任外場服務人員，王盈筑、魏詩彤（原姓名魏渝軒，嗣於民
    國111年1月13日改名為魏詩彤）、高懿君擔任外場服務人員
    兼荷官（即發牌人員)」；證據部分應補充「被告范文鴻於
    本院審理時之自白（見本院卷第413頁）」外，餘均引用檢
    察官起訴書之記載（如附件）；又被告許宗騰、林士傑、張
    曜麟、林芸慧、林培聖、王盈筑、魏詩彤、高懿君部分，業
    經本院審結；被告葉映松部分，本院另行審結，併此敘明。
二、論罪科刑：
　㈠新舊法比較：
　　被告范文鴻行為後，刑法第266條於民國111年1月12日修正
    公布，並自同年月14日生效施行，修正前刑法第266條第1項
    前段規定：「在公共場所或公眾得出入之場所賭博財物者，
    處3萬元以下罰金」，修正後同條第1項則規定：「在公共場
    所或公眾得出入之場所賭博財物者，處5萬元以下罰金」。
    經比較新舊法之結果，修正後之法律並未有利於被告，依刑
    法第2條第1項前段規定，本件自應適用修正前刑法第266條
    第1項前段規定。
　㈡核被告所為，係犯修正前刑法第266條第1項前段之在公眾得
    出入之場所賭博財物罪。
　㈢爰以行為人之責任為基礎，審酌被告在公眾得出入之場所賭
    博財物，助長社會投機風氣及僥倖心理，危害社會秩序及善
    良風俗，所為實非可取；惟念被告犯後已坦承犯行，態度尚
    可，兼衡其自述博士畢業之教育程度及小康之經濟狀況（見
    本院卷第413頁）等一切情狀，量處如主文所示之刑，並諭
    知易服勞役之折算標準。
　㈣被告未曾因故意犯罪受有期徒刑以上刑之宣告，有其臺灣高
    等法院被告前案紀錄表各1份在卷可查；其因一時失慮致罹
    刑典，然犯罪後已坦承犯行，態度良好，深具悔意，經本次
    偵審程序及科處刑罰之教訓後，當知所警惕，信無再犯之虞
    。本院因認其所受宣告之刑以暫不執行為適當，爰依刑法第
    74條第1項第1款之規定，予以宣告緩刑2年，以啟自新。又
    為使被告深切反省，爰依刑法第74條第2項第4款之規定，諭
    知被告應於本判決確定後1年內向公庫支付新臺幣1萬元，倘
    被告違反上開規定應行之負擔情節重大者，依刑法第75條之
    1第1項第4款之規定，其緩刑之宣告仍得由檢察官向本院聲
    請撤銷緩刑之宣告，附此敘明。　　
三、沒收部分：
　㈠按刑法第2條第2項規定：「沒收、非拘束人身自由之保安處
    分適用裁判時之法律。」已明確規範有關沒收之法律適用，
    應適用裁判時法，無比較新舊法之問題。本案自應適用裁判
    時即修正後刑法之規定為被告沒收之依據，先予敘明。
　㈡查本案扣案之10萬分籌碼2個、1萬分籌碼11個、1,000分籌碼
    1個及500分籌碼1個（109年度保字第1593號），均為被告當
    場賭博之器具，業據被告供述明確（見本院卷第413頁），
    爰依修正後刑法第266條第4項規定，不問屬於犯罪行為人與
    否，均宣告沒收之。　
據上論斷，應依刑事訴訟法第273條之1第1項、第299條第1項前
段、第310條之2、第454條第2項，判決如主文。
本案經檢察官葉子誠提起公訴，檢察官黃翊雯到庭執行職務。　
中　　華　　民　　國　　111 　年　　9 　　月　　16　　日
                  刑事第四庭    法  官　郭哲宏　
以上正本證明與原本無異。
如不服本判決應於收受本判決後20日內向本院提出上訴書狀，上
訴書狀應敘述具體理由。上訴書狀未敘述上訴理由者，應於上訴
期間屆滿後20日內補提理由書狀於本院(均須按他造當事人之人
數附繕本 )「切勿逕送上級法院」。 
中　　華　　民　　國　　111 　年　　9 　　月　　16　　日
                                書記官  戴筑芸
附錄本案論罪法條：　
修正前中華民國刑法第266條
在公共場所或公眾得出入之場所賭博財物者，處3萬元以下罰金
。但以供人暫時娛樂之物為賭者，不在此限。
當場賭博之器具與在賭檯或兌換籌碼處之財物，不問屬於犯人與
否，沒收之。
附件：
臺灣新竹地方檢察署檢察官起訴書
                                    109年度偵字第4740號
                                               第3494號
                                               第3495號
                                               第3496號
                                               第3497號
                                               第3498號
                                               第3499號
                                               第3500號
                                              第13206號
                                              第14025號
    被　　　告　葉映松　男　28歲（民國00年0月00日生）
　　　　　　　　　　　　住○○市○區○○路000巷0弄00號
　　　　　　　　　　　　國民身分證統一編號：Z000000000號
　　選任辯護人　徐國楨律師
　　被　　　告　許宗騰　男　34歲（民國00年0月00日生）
　　　　　　　　　　　　住屏東縣○○鎮○○路0○0號
　　　　　　　　　　　　國民身分證統一編號：Z000000000號
　　          　林士傑　男　31歲（民國00年0月00日生）
　　　　　　　　　　　　住○○市○區○○路000巷000號
　　　　　　　　　　　　國民身分證統一編號：Z000000000號
　　　　　　　　張曜麟　男　26歲（民國00年0月00日生）
　　　　　　　　　　　　住○○市○○區○○○街0巷0號5樓
　　　　　　　　　　　　國民身分證統一編號：Z000000000號
　　　　　　　　林芸慧　女　37歲（民國00年0月00日生）
　　　　　　　　　　　　住○○市○○區○○路000巷000巷0
                          號
　　　　　　　　　　　　國民身分證統一編號：Z000000000號
　　　　　　　　林培聖　男　25歲（民國00年00月0日生）
　　　　　　　　　　　　住○○市○○區○○里0鄰○○00○0
　　　　　　　　　　　　　號
　　　　　　　　　　　　國民身分證統一編號：Z000000000號
　　　　　　　　王盈筑　女　26歲（民國00年0月00日生）
　　　　　　　　　　　　住○○市○○區○○○街0巷0號1樓
　　　　　　　　　　　　國民身分證統一編號：Z000000000號
　　　　　　　　魏渝軒　女　31歲（民國00年00月0日生）
　　　　　　　　　　　　住○○市○○區○○街000巷00弄0號
　　　　　　　　　　　　國民身分證統一編號：Z000000000號
　　　　　　　　高懿君　女　27歲（民國00年0月00日生）
　　　　　　　　　　　　住○○市○區○○路00巷0號1樓
　　　　　　　　　　　　國民身分證統一編號：Z000000000號
　　　　　　　　范文鴻　男　45歲（民國00年00月0日生）
　　　　　　　　　　　　住新竹縣○○鄉○○村0鄰○○○00
　　　　　　　　　　　　　號
　　　　　　　　　　　　居新竹縣○○鄉○○○街000號
　　　　　　　　　　　　國民身分證統一編號：Z000000000號
上列被告因賭博案件，業經偵查終結，認應提起公訴，茲將犯罪
事實及證據並所犯法條分敘如下：
　　　　犯罪事實
一、葉映松係址設新竹縣○○市○○街00號「銀河餐飲」餐廳(商業
    統一編號：00000000，核准設立日期：民國108年10月25日
    ，下稱銀河主題餐廳)負責人，許宗騰擔任經理兼櫃檯人員
    ，林士傑、張曜麟、林芸慧、林培聖擔任外場工作人員(即
    少爺)或監臺人員，王盈筑、魏渝軒、高懿君擔任荷官（即
    發牌人員)，而共同意圖營利，基於供給賭博場所、聚眾賭
    博之犯意聯絡，聚集不特定人，自民國109年1月20日起至10
    9年3月23日警方查獲止期間，以上址餐廳2樓作為賭博場所
    ，使用發牌器、撲克牌、籌碼為賭具，以「百家樂」玩法進
    行賭博，玩法如下：賭客先向外場工作人員進入2樓小房間
    內以新臺幣(現金或匯款方式結帳)1比1之比例取得紅色估價
    單後，再持單向櫃檯人員兌換籌碼後，自由押注「莊家」、
    「閒家」、「和局」或「對子」，由荷官負責發牌，莊家與
    閒家(即賭客玩家)先依序發放2張牌，依點數決定是否補牌
    ，再互比大小論輸贏，若押中「莊家」可得95%彩金(5%則為
    抽頭金)、押中「閒家」可得1倍彩金、押中「和局」可得8
    倍彩金、押中「對子」可得16倍彩金，若未押中籌碼則歸莊
    家所有，賭博後荷官所賠付者之籌碼（會以不同顏色標示）
    ，可洗分回饋1.6%金額，可換回現金或再兌換籌碼，該洗分
    回饋積分由賭桌上之外場工作人員記載在積分表上，以此種
    與賭客對賭方式，提供賭博場所及聚眾賭博以營利。嗣賭客
    范文鴻及張千正（所涉賭博罪嫌，另為職權不起訴處分）分
    別基於賭博之犯意，於109年3月22日晚間某時許起至109年3
    月23日下午1時許止之期間，在上址公眾得出入場所內，以
    現金或記帳方式兌換籌碼後，以前揭百家樂方式進行賭博，
    期間賭客范文鴻賭博輸款新臺幣(下同)55萬元、張千正賭博
    輸款71萬4,000元。嗣為警於109年3月23日下午1時許，經賭
    客范文鴻偕同進入店內2樓執行搜索而當場查獲，並扣得如
    附表所示物品、賭資共22萬8,600元、帳冊報表等資料。
二、案經新竹縣政府警察局新埔分局報告偵辦。
　　　　證據並所犯法條
一、證據清單及待證事實：
編號 證據名稱 待證事實 1 被告葉映松於警詢及偵查中之供述。 一、坦承為銀河主題餐廳現場負責人，且餐廳2樓提供以籌碼下注百家樂遊玩之事實。 二、證明銀河餐廳2樓為公眾得出入場所之事實。 2 被告許宗騰於警詢及偵查中之供述。 一、坦承擔任銀河主題餐廳櫃檯人員，並負責為客人服務兌換籌碼之事實。 二、證明銀河主題餐廳2樓提供以籌碼下注百家樂遊玩，且得現金兌換籌碼之事實。 三、證明被告葉映松為銀河主題餐廳現場負責人之事實。 四、證明被告林士傑於查獲時為銀河主題餐廳員工之事實。 3 被告林士傑於偵查中之供述。 坦承警方查獲銀河主題餐廳時在場並兼任員工，且曾出入2樓小房間之事實。 4 被告張曜麟於警詢及偵查中之供述。 一、坦承擔任銀河主題餐廳外場工作人員，負責講解賭博規則之事實。 二、證明銀河主題餐廳2樓提供以籌碼下注百家樂遊玩之事實。 三、證明被告葉映松為銀河主題餐廳現場負責人之事實。 5 被告林芸慧於警詢及偵查中之供述。 一、坦承擔任銀河主題餐廳外場工作人員，負責送餐、打掃之事實。 二、證明銀河主題餐廳2樓提供以籌碼下注百家樂遊玩之事實。 三、證明被告葉映松為銀河主題餐廳現場負責人之事實。 6 被告林培聖於警詢及偵查中之供述。 一、坦承擔任銀河主題餐廳外場工作人員，負責送餐、打掃之事實。 二、證明銀河主題餐廳2樓提供以籌碼下注百家樂遊玩之事實。 三、證明被告葉映松為銀河主題餐廳現場負責人之事實。 7 被告王盈筑於警詢及偵查中之供述。 一、坦承擔任銀河主題餐廳荷官之事實。 二、證明銀河餐廳2樓提供以籌碼下注百家樂遊玩之事實。 三、證明被告葉映松為銀河主題餐廳現場負責人之事實。 8 被告魏渝軒於警詢及偵查中之供述。 一、坦承擔任銀河主題餐廳荷官之事實。 二、證明銀河主題餐廳2樓提供以籌碼下注百家樂遊玩，警方查獲時於賭桌上擔任荷官發牌之事實。 三、證明被告葉映松為銀河主題餐廳現場負責人之事實。 9 被告高懿君於警詢及偵查中之供述。 一、坦承擔任銀河主題餐廳荷官之事實。 二、證明銀河主題餐廳2樓提供以籌碼下注百家樂遊玩之事實。 三、證明被告葉映松為銀河主題餐廳現場負責人之事實。 四、證明被告林士傑負責在銀河主題餐廳1樓接待賭客及管制上樓人員之事實。 10 被告范文鴻於偵查中之供述；於警詢中以證人身分之證述。 一、109年3月23日警詢筆錄： (一)證明被告葉映松為銀河主題餐廳負責人，且餐廳提供賭客籌碼換現金、現金換籌碼，為利用撲克牌與賭客從事百家樂賭博處所之事實。 (二)證明被告王盈筑、魏渝軒、高懿君於銀河主題餐廳擔任荷官之事實。 (三)證明其於銀河主題餐廳賭博百家樂共計約輸500萬元，其中現金約70萬元之事實。 二、109年3月28日警詢筆錄： (一)證明109年3月22日至3月 　　23日前往銀河主題餐廳賭博百家樂之事實。 (二)證明被告林士傑於銀河主題餐廳內擔任協助賭客籌碼換現金、現金換籌碼人員之事實。 (三)證明109年3月22日至3月 　　23日有向被告林士傑兌換籌碼，現場查扣署名「博士」之積分表及帳單均為其兌換籌碼、現金及累積積分記載之事實。 三、於109年4月14日、109年 　　10月23日偵查中以證人身分作證時翻異其詞，否認賭博百家樂有換錢，並稱警詢中所述均為記錯之事實。惟查，范文鴻係本案報案後帶同警方上樓查獲現場之人，且於查獲當日及數日內曾作兩次警詢筆錄作確認，供述內容均全然相符，而警方於109年3月28日向其確認現金兌換籌碼之對象、時間及金額時，均有提出現場查扣之下列紅色估價單、積分表及現場監視器擷圖照片等供其閱覽簽名後，經其主動說出兌換籌碼之相關流程、細節，應較其於後續偵審中供述之內容具有特別可信性，上開警詢筆錄內容依據刑事訴訟法第 　　159條之2應有證據能力，請審酌採信上開警詢筆錄之證詞。 四、於109年12月24日偵查中以被告身分矢口否認涉犯賭博罪嫌。 11 證人張千正於警詢及偵查中具結之證述。 一、證明被告葉映松為銀河主題餐廳負責人，且餐廳提供賭客籌碼換現金、現金換籌碼，為利用撲克牌與賭客從事百家樂賭博處所之事實。 二、證明被告范文鴻於上揭時、地與其前往銀河主題餐廳賭博百家樂之事實。 三、證明被告林士傑於銀河主題餐廳內擔任協助賭客籌碼換現金、現金換籌碼人員之事實。 四、證明其曾遭銀河主題餐廳幕後股東帶往律師事務所要求其與另名賭客范文鴻翻供，藉此脫免賭博罪責之事實。 12 證人即新竹縣政府警察局新埔分局偵查隊小隊長彭伊良、偵查佐羅玉於偵查中具結之證述。 證明警方於109年3月23日下午1時許，經其配偶張瑛芳報警，由范文鴻偕同進入店內2樓執行搜索而查獲之事實。 13 證人張瑛芳於偵查中具結之證述。 證明其配偶即被告范文鴻於 109年3月22日至23日均在銀河主題餐廳賭博百家樂，因擔憂其沉迷賭博輸錢，遂於109年3月23日報警處理，由范文鴻偕同進入店內2樓執行搜索而查獲之事實。 14 證人即事發當時在銀河主題餐廳內之姜碧雲（所涉賭博罪嫌，另為不起訴處分）於警詢中之證述。 一、證明被告范文鴻與證人張千正於上揭時、地與其前往銀河主題餐廳賭博百家樂之事實。 二、證明警方查獲實賭桌上之荷官為魏渝軒、在旁之工作人員為張曜麟之事實。 15 證人即事發當時在銀河主題餐廳內之鄭育霖（所涉賭博罪嫌，另為不起訴處分）於警詢中之證述。 一、證明被告林士傑於銀河主題餐廳內擔任工作人員之事實。 二、證明被告許宗騰擔任銀河主題餐廳櫃檯人員之事實。 16 銀河主題餐廳公告1張、員工守則5紙、銀河主題餐廳遊戲規則3張、員工守則1紙。 證明銀河主題餐廳係提供賭客遊玩百家樂之賭場之事實。  17 賭客張千正手機匯款資料3紙、侯德儀所有合庫商業銀行、林南宏所有中國信託商業銀行申請資料及交易明細紀錄表各1份。 證明賭客張千正曾於109年3月15日、3月21日、3月22日匯款至銀河主題餐廳所指定之帳戶內兌換籌碼之事實。 18 現場查扣109年3月22日至3月23日賭客張千正兌換籌碼之紅色估價單7張、積分表4張。 一、證明賭客張千正於109年3月22日晚間9時45分許至翌日1時15分許陸續兌換 　　15萬、1萬4,000元、15萬元籌碼，以及以積分兌換2萬3,200元8,000元現金之事實。 二、證明賭客張千正於109年3月22日晚間10時7分許至 　　11時38分許共以現金兌換籌碼賭博百家樂，並累積積分145點之事實。 三、證明賭客張千正於109年3月23日（積分表疏未換日仍記載3月22日）上午11時11分許（紅色估價單載明11時16分），以轉帳40萬元至指定帳戶方式兌換籌碼之事實。 四、證明賭客張千正於109年3月23日（積分表疏未換日仍記載3月22日）上午11時29分許至下午1時40分許共以現金兌換籌碼賭博百家樂，並累積積分194點之事實。 19 現場查扣109年3月22日至3月23日賭客張范文鴻兌換籌碼之紅色估價單2張、積分表4張。 一、證明賭客范文鴻於109年3月22日晚間11時20分許，以5萬元兌換籌碼之事實。 二、證明賭客范文鴻於109年3月23日上午10時39分許，以50萬元兌換籌碼之事實。 三、證明賭客范文鴻於109年3月23日（積分表疏未換日仍記載3月22日）上午5時4分許至下午1時36分許共以現金兌換籌碼賭博百家樂，並累積積分2888點之事實。 20 銀河主題餐廳現場查扣個人現金出入表單1紙。 證明賭客范文鴻及張千正確有於109年3月22日、3月23日間以現金、匯款或積分方式兌換籌碼之事實。 21 現場查扣筆記型電腦內桌面所存之銀河主題餐廳金流帳冊列印照片36張。 證明銀河主題餐廳記載多名賭客於109年1月20日至2月23日賭博百家樂總輸贏款項、積欠克款、以交付現金帳、回饋水錢等詳細金額，佐證該餐廳確係經營賭場之事實。 22 新竹縣政府警察局新埔分局109年4月22日所製銀河餐廳百家樂賭博案現場查扣監視器勘查報告及監視器畫面光碟各1份及擷圖照片204張。 一、證明本案查獲銀河主題餐廳之現場情況之事實。 二、證明被告范文鴻及證人張千正有於109年3月22日至3月23日前往銀河主題餐廳賭博百家樂，且有持現金兌換籌碼之事實。 三、證明多名現場賭客109年3月22日至3月23日先向被告林士傑及其他外場工作人員進入2樓小房間內以現金（可見擷圖照片編號154、156、161、165、 　　168、169、170、174、 　　179、180、182、185）取 　　得估價單後，再持單向櫃 　　檯人員兌換籌碼，結束後 　　持籌碼換回現金之事實。 23 銀河餐飲有限公司之商業登記基本資料1份。 證明銀河餐飲有限公司於108年10月22日設立並由被告葉映松擔任負責人之事實。 24 新竹縣政府警察局竹北分局臨檢紀錄表、新竹縣政府警察局新埔分局109年4月2日員警職務報告書、被告范文鴻、證人張千正違反社會秩序維護法案件處分書、搜索扣押筆錄、扣押物品目錄表、本署扣押物品清單各1份、現場平面圖2紙及現場照片47張。 證明本案查獲銀河主題餐廳之現場情況及查扣物品之事實。 
二、所犯法條：
(一)核被告葉映松、許宗騰、林士傑、張曜麟、林芸慧、林培聖
    、王盈筑、魏渝軒、高懿君所為，均係犯刑法第268條意圖
    營利供給賭博場所及意圖營利聚眾賭博罪嫌。被告葉映松等
    9人以一行為觸犯上開2罪名，為想像競合犯，請從情節較重
    之意圖營利聚眾賭博罪處斷。又被告葉映松等9人間有犯意
    聯絡及行為分擔，請依共同正犯論處。被告葉映松等9人從1
    09年1月20日起至為警查獲時止，其供給賭博場所、聚集不
    特定賭客賭博以營利之行為，均係基於單一行為決意，於密
    切接近之時間及地點接續實行，侵害同一社會法益，各次行
    為間之獨立性極為薄弱，依一般社會通常觀念，難以強行分
    開，在刑法評價上，以視為數個舉動之接續施行，合為包括
    之一行為予以評價，較為合理。
(二)核被告范文鴻所為，係犯同法第266條第1項前段賭博罪嫌。
(三)扣案如附表所示物品及賭資共22萬8,600元，均請依法宣告
    沒收。另被告葉映松之犯罪所得(僅以最有利被告之計算方
    式，即於109年3月22日至3月23日間賭客范文鴻賭博款項55
    萬元、張千正賭博款項71萬4,000元總和)126萬4,000萬元，
    請依刑法第38條之1第1項、第3項規定宣告沒收。
(四)請審酌葉映松為賭博場所現場負責人，為實際經營且獲利之
    人，竟否認犯行，動輒飾詞狡辯，犯後態度非佳，極力掩飾
    賭場背後股東、金流，甚而以干擾、影響證人翻供之方式企
    圖脫免罪責等情，請從重量刑，以示懲誡。
三、依刑事訴訟法第251條提起公訴。
　　此　致
臺灣新竹地方法院
中　　華　　民　　國　  109    年　  12  　月　 25    日
                               檢  察  官  葉子誠
本件正本證明與原本無異。   
中　　華　　民　　國　  109    年　  12  　月　 30    日
                               書  記  官  張政仁
附表：
編號 物品名稱 數量 1 電腦螢幕 1臺 2 電腦主機 1臺 3 牌靴 1組 4 牌盒 1個 5 庄閒板（2個） 1個 6 無線電 1個 7 計時器 1個 8 計算機 1臺 9 計分表 1個 10 籌碼箱 1個 11 籌碼（面額10萬元） 110枚 12 籌碼（面額1萬元） 320枚 13 籌碼（面額1,000元） 360枚 14 籌碼（面額500元） 60枚 15 籌碼（面額100元） 80枚 16 籌碼（面額50元） 40枚 17 電腦螢幕 1臺 18 監視器鏡頭 9個 19 無線電 7臺 20 打卡鐘 1個 21 員工出勤表 31張 22 平版電腦 2臺 23 牌盒 6個 24 華碩筆記型電腦 1臺 25 點鈔機 1臺 26 監視器主機 3臺 27 積分出入表 11張 28 路由器 2臺 29 教戰守則 2張 30 員工守則 6張 31 遊戲規則 3張